# 长期股权投资与可供出售金融资产

提问人：木叶白牙 时间：2014-03-29 12:14:54
老师您好： 为什么在国际财务报告准则体系中，企业持有的不具有控制、共同控制、重大影响，且其公允价值不能可靠计量的股权投资 ，只作为按成本计量的可供出售金融资产进行核算，不作为长期股权投资核算呢？ @chenyiwei

回答人：chenyiwei
在IFRS体系下，早年曾经有过一项IAS 25——投资会计，但后来随着金融工具准则的研究进展，投资也可归入金融工具之列，所以IAS 39生效后，IAS 25就不再规范投资的会计处理，改由IAS 39规范.2001年IAS 40（投资性房地产）生效后，IAS 25就被完全废除。

提问人：心海拂清风 时间：2014-04-04 11:30:59
新的长期股权投资准则将企业持有的不具有控制、共同控制、重大影响，且其公允价值不能可靠计量的股权投资 不作为长期股权投资核算，适用金融工具准则，是只能作为按成本计量的可供出售金融资产进行核算吗？还是也可以作为别的？会计科目应该就不用长期股权投资科目了吧！谢谢老师！

回答人：chenyiwei
大部分情况是作为以成本计量的可供出售金融资产，极少可能作为其他类别。会计科目应改用“可供出售金融资产”。

提问人：心海拂清风 时间：2014-04-09 22:22:17
那这样子的话可供出售金融资产后续计量就不仅仅是公允价值了，还增加了成本，还要按照计提减值！是吧！谢谢陈老师！

回答人：chenyiwei
从总体上说是这样，但就某项特定可供出售金融资产在某一特定时点的计量而言，不能同时使用多种计量模式。